# 请教陈版，关于合同重大融资折现期间的问题

提问人：luosama 时间：2019-08-22 18:28:48
陈版好，请教一个关于折现期间的问题。
2019 年 1 月 1 日，公司与客户签订有重大融资的销售合同，约定在产品A和产品 B 全部交付完成之后 60 个月付款。 2019 年 3 月 30 日，公司完成了产品 A的交付（此时为合同资产）， 2019 年 10 月 30 日完成产品B 的交付，并在此时确认应收账款（无条件收款的权利），客户在 60 个月之后付款。
请教陈版，此合同重大融资成分的计算是从 A 产品交付完成开始，还是无条件收款权利产生开始？

回答人：chenyiwei
合同资产本身不是金融资产，但同样也是一种收款权利，且其减值是参照金融资产处理的。因此可以合理推断：对本案例中涉及产品 A 销售的合同资产，其融资利息的计算从 A 产品交付完成开始。

提问人：luosama 时间：2019-08-23 08:45:08
谢谢陈老师。另外有个疑问点想请教一下，A 产品交付完成时点的合同资产，是属于流动资产还是非流动资产？ 它在 B 产品交付完成时，会转变成长期应收款。但真正实现收款要等到应收到期日。

回答人：chenyiwei
非流动资产。